【裁判字號】    95,毒抗,63
【裁判日期】    950208
【裁判案由】    毒品危害防制條例
【裁判全文】
臺灣高等法院刑事裁定                  95年度毒抗字第63號
抗  告  人
即  被  告  甲○○
                    （現於臺灣新竹戒治所強制戒治中）
上列抗告人因違反毒品危害防制條例案件，不服臺灣桃園地方法
院中華民國94年12月29日所為送強制戒治之裁定（94年度毒聲字
第2207號），提起抗告，本院裁定如下：
    主  文
抗告駁回。
    理  由
一、抗告意旨略以：抗告人雖因施用第二級毒品而經臺灣桃園地
    方法院裁定送觀察勒戒，而經認有繼續施用毒品傾向，然抗
    告人已知所悔悟，並痛下決心斷絕與染有毒癮之友人來往，
    已無再施用毒品，且抗告人之母親年事已高，雙腳罹病需要
    動手術治療，父親亦於去年身故，家中經濟原僅憑抗告人一
    人支撐，然抗告人經送強制戒治後，家中頓時陷入困境，且
    抗告人之妻為外籍新娘亦無所措，房屋復將遭查封，家中老
    小生活陷入窘境，抗告人經此教訓當會改過向善，為此依法
    提起抗告，請求撤銷原裁定云云。
二、按犯毒品危害防制條例第10條之罪，應先將被告送勒戒處所
    觀察、勒戒，經觀察、勒戒後，認受觀察、勒戒人有繼續施
    用毒品傾向者，檢察官應聲請法院裁定令入戒治處所強制戒
    治，其期間為 6個月以上，至無繼續強制戒治之必要為止；
    但最長不得逾1年，同條例第20條第2項定有明文。查被告於
    94年4月4日19時許，在桃園縣桃園市○○路○段431號經警查
    獲涉有施用毒品之嫌，而於同日22時許採集其尿液送請臺灣
    尖端先進生技醫藥股份有限公司鑑驗結果，發現呈安非他命
    陽性反應，足認被告有於94年4月4日22時許回溯前96小時內
    某時在不詳處所施用第二級毒品安非他命犯行，而經臺灣桃
    園地方法院依臺灣桃園地方法院檢察署檢察官之聲請，以94
    年度毒聲字第 806號裁定送臺灣桃園看守所附設勒戒處所觀
    察、勒戒，而經該所觀察勒戒結果，認有繼續施用毒品之傾
    向，此有臺灣桃園看守所94年12月30日桃所衛字第09413051
    07-6號函送之有無繼續施用毒品傾向證明書暨評估標準紀錄
    表各乙份附卷可稽，原審因而依臺灣桃園地方法院檢察署檢
    察官之聲請，依上揭法條規定，裁定令入戒治處所施以強制
    戒治，其期間為 6個月以上，至無繼續強制戒治之必要為止
    ，但最長不得逾 1年，經核並無不合，茲被告於受觀察勒戒
    後，既經該勒戒所依被告之人格特質、臨床徵候及環境相關
    因素而評定認其有繼續施用毒品之傾向，依上揭法條規定，
    本即應裁定被告送戒治所處施以強制戒治，以達戒除施用毒
    品之惡習，被告執上揭抗告意旨指摘原審裁定不當，尚難認
    有理由，應予駁回。
據上論斷，應依刑事訴訟法第412條，裁定如主文。
中    華    民    國    95    年    2     月    8     日
                  臺灣高等法院刑事第五庭
                                審判長法  官  吳  敦
                                      法  官  吳啟民
                                      法  官  張傳栗
以上正本證明與原本無異。
不得再抗告。
                                      書記官  秦慧榮
中    華    民    國    95    年    2     月    9     日


司法院資訊處製作；財團法人民間司法改革基金會備份。
